【裁判字號】    95,易,895
【裁判日期】    950630
【裁判案由】    毒品危害防制條例
【裁判全文】
臺灣高雄地方法院刑事判決               95年度易字第895號
公  訴  人  臺灣高雄地方法院檢察署檢察官
被      告  甲○○
上列被告因違反毒品危害防制條例案件，經檢察官提起公訴（95
年度毒偵字第3758號），本院以簡式審判程序判決如下：
    主  文
甲○○施用第二級毒品，累犯，處有期徒刑壹年。
    事  實
一、甲○○曾於民國（下同）87年間因施用毒品案件，經本院以
    87年度毒聲字第2755號裁定送觀察勒戒，嗣認無繼續施用毒
    品之傾向，於87年11月16日執行完畢，由臺灣高雄地方法院
    檢察署檢察官以87年度偵字第21868 號為不起訴處分確定；
    又於91年間因施用毒品犯行，經本院以91年度毒聲字第7645
    號裁定送觀察勒戒，認有繼續施用毒品之傾向，再由本院92
    年度毒聲字第2738號裁定送強制戒治，嗣因毒品危害防制條
    例修正，強制戒治執行未完成即於93年1 月9 日終止，且該
    施用毒品犯行，並經本院判處有期徒刑7 月確定；再於91年
    間因竊盜案件，經臺灣屏東地方法院判處有期徒刑3 月確定
    ；上開有期徒刑7 月及有期徒刑3 月又經定應執行刑為有期
    徒刑9 月；而於93年10月8 日執行完畢出監。詎甲○○仍不
    知悔改，於上開觀察勒戒執行完畢釋放後雖已逾5 年，然於
    觀察勒戒執行完畢後之5 年內，仍續有施用毒品犯行，且經
    本院判處罪刑確定並執行完畢，已如前述，竟又基於施用第
    二級毒品甲基安非他命之犯意，於95年3 月9 日下午6 時許
    ，在其位於高雄縣美濃鎮○○街342 號住處，以將甲基安非
    他命置入吸食器內燒烤吸食之方式，施用第二級毒品甲基安
    非他命1 次。嗣於95年3 月10日下午4 時許，在高雄縣美濃
    鎮○○里○○道路上之某工寮被警查獲，且經徵得其同意採
    集尿液送驗，其尿液檢驗結果呈甲基安非他命陽性反應，始
    悉上情。
二、案經高雄縣政府警察局六龜分局報請臺灣高雄地方法院檢察
    署檢察官偵查起訴。
    理  由
一、上開事實，業據被告甲○○於審理時坦承不諱（見本院卷第
    27頁），且經警採集其尿液，送台灣檢驗科技股份有限公司
    鑑驗結果，被告尿液均呈甲基安非他命陽性反應，此有該公
    司之濫用藥物尿液檢驗報告1 份在卷可稽（見偵卷第18頁）
    ；足認被告自白施用海洛因犯行部分與事實相符；再者，被
    告曾於87年間因施用毒品案件，經本院以87年度毒聲字第27
    55號裁定送觀察勒戒，嗣認無繼續施用毒品之傾向，於87年
    11月16日執行完畢，由臺灣高雄地方法院檢察署檢察官以87
    年度偵字第21868 號為不起訴處分確定；又於91年間因施用
    毒品犯行，經本院以91年度毒聲字第7645號裁定送觀察勒戒
    ，認有繼續施用毒品之傾向，再由本院92年度毒聲字第2738
    號裁定送強制戒治，嗣因毒品危害防制條例修正，強制戒治
    執行未完成即於93年1 月9 日終止，且該施用毒品犯行，並
    經本院判處有期徒刑7 月確定，且執行完畢之事實，此有臺
    灣高等法院被告前案紀錄表可查，是本院以被告前經觀察勒
    戒執行完畢後（即87年11月16日）至本案施用毒品犯行，雖
    已逾5 年，然於觀察勒戒執行完畢後5 年內，被告仍持續有
    施用毒品行為，且曾因此獲案，經判處罪刑並執行完畢，業
    述之於前，從而，認被告自無重行再予觀察勒戒之必要，得
    逕由公訴人予以起訴，且依此解釋，本案被告自此永無再適
    用毒品危害防制條例第23條第2 項規定，施予觀察勒戒之機
    會，併予敘明。至公訴人以被告曾因91年間之施用毒品犯行
    ，經本院以91年度毒聲字第7645號裁定送觀察勒戒，認有繼
    續施用毒品之傾向，再由本院92年度毒聲字第2738號裁定送
    強制戒治，而以該次強制戒治於93年1 月19日執行完畢云云
    ，然該次強制戒治實際上已因毒品危害防制條例修正而於93
    年1 月9 日終止執行，根本尚未執行至93年1 月19日，且該
    次強制戒治亦未執行完畢，均有臺灣高等法院被告前案紀錄
    表可按，是公訴意旨就此顯有誤認，附此敘明。而本案事證
    已明，被告犯行堪予認定。
二、核被告甲○○所為，係犯毒品危害防制條例第10條第2 項之
    施用第二級毒品罪。被告持有甲基安非他命之低度行為，應
    為其施用甲基安非他命之高度行為所吸收，不另論罪。被告
    因91年間之施用毒品犯行，經本院判處有期徒刑7 月確定；
    再於91年間因竊盜案件，經臺灣屏東地方法院判處有期徒刑
    3 月確定；上開有期徒刑7 月及有期徒刑3 月並經定應執行
    刑為有期徒刑9 月，而於93年10月8 日執行完畢出監等情，
    有卷附臺灣高等法院被告前案紀錄表可按，其於5 年以內再
    犯本件有期徒刑以上之罪，為累犯，依刑法第47累條規定加
    重其刑。爰審酌被告早於83年間即因違反肅清煙毒條例之吸
    食毒品罪，經本院判處罪刑且執行完畢，而毒品危害防制條
    例施行後，則於87年間因施用毒品案件，經本院以87年度毒
    聲字第2755號裁定送觀察勒戒，嗣認無繼續施用毒品之傾向
    ，於87年11月16日執行完畢，由臺灣高雄地方法院檢察署檢
    察官以87年度偵字第21868 號為不起訴處分確定；又於91年
    間因施用毒品犯行，經本院以91年度毒聲字第7645號裁定送
    觀察勒戒，認有繼續施用毒品之傾向，再由本院92年度毒聲
    字第2738號裁定送強制戒治，嗣因毒品危害防制條例修正，
    強制戒治執行未完成即於93年1 月9 日終止，且該施用毒品
    犯行，並經本院判處有期徒刑7 月確定且執行完畢，業於前
    述，足知被告早於83年間即有施用毒品行為，且長期以來續
    為毒品之施用，雖經觀察勒戒、不起訴處分，甚至判處罪刑
    ，均無法戒絕，故本案中被告雖僅施用甲基安非他命1 次，
    然為使之得以澈底戒除此一惡習，自仍應施予相當期間之強
    制禁絕處遇，另念其於審理中已坦承全部犯行，犯後態度尚
    佳等一切情狀，量處如主文所示之刑，以示懲儆。
據上論斷，應依刑事訴訟法第299 條第1 項前段、第273 條之1
第1 項，毒品危害防制條例第10條第2 項，刑法第11條前段、第
47條，判決如主文。
本案經檢察官翁珮嫻到庭執行職務。
中    華    民    國  95    年    6     月    30      日
                    刑事第二庭法  官  高思大
右正本證明與原本無異。
如不服本判決，應於判決送達後10日內向本院提出上訴狀，上訴
於台灣高等法院高雄分院（須附繕本）。
中    華    民    國  95    年    6     月    30      日
                              書記官  蔡語珊
附錄論罪科刑法條：
毒品危害防制條例第10條第2項
施用第二級毒品者，處 3 年以下有期徒刑。


司法院資訊處製作；財團法人民間司法改革基金會備份。
